臺灣桃園地方法院刑事判決　　　　　　100年度交易字第127號
公　訴　人　臺灣桃園地方法院檢察署檢察官
被　　　告　江新乾
上列被告因過失傷害案件，經檢察官提起公訴（99年度偵字第29
665 號），被告於本院準備程序中就被訴事實為有罪之陳述，經
告知簡式審判程序之旨，並聽取公訴人及被告之意見後，本院合
議庭認為適宜由受命法官獨任進行簡式審判程序而裁定改由受命
法官獨任進行簡式審判程序審理，判決如下：
    主  文
江新乾因過失傷害人，處拘役肆拾日，如易科罰金，以新臺幣壹
仟元折算壹日。
    事  實
一、江新乾於民國99年7 月22日晚上9 時許，駕駛車牌號碼1908
    -YX 號自用小客車，沿桃園縣中壢市○○○街往環北路方向
    行駛，行經桃園縣中壢市○○○街與九和二街路口時，本應
    注意汽車行駛時，於夜間應開亮頭燈，且行經警告標線「慢
    」字時，應注意前面路況變遷，應減速慢行，作隨時停車之
    準備、又應注意車前狀況，隨時採取必要之安全措施，以及
    在夜間應開亮頭燈，而依當時情形，並無不能注意之情事，
    竟疏未注意，未注意車前狀況、減速慢行及開亮頭燈即貿然
    駛經該路口，而不慎與由呂佳容所騎乘沿九和二街左轉慈惠
    三街車牌號碼TW5-961 號輕型機車發生碰撞，致呂佳容受有
    腦震盪、下背部挫傷疼痛、多處擦傷及右肩挫傷之傷害。江
    新乾於肇事後，在警方到場處理時，承認其為肇事者，自首
    而接受裁判。
二、案經呂佳容訴由桃園縣政府警察局中壢分局報告臺灣桃園地
    方法院檢察署檢察官偵查起訴，嗣被告江新乾於本院準備程
    序中，就被訴事實均為有罪之陳述，經本院合議庭裁定改用
    簡式審判程序。
    理  由
壹、程序部分：
    本案被告江新乾所犯係死刑、無期徒刑或最輕本刑為三年以
    上有期徒刑以外之罪，於本院準備程序進行中，被告就上開
    被訴事實為有罪之陳述，經本院告知簡式審判程序之旨，並
    聽取公訴人、被告之意見後，由本院依刑事訴訟法第273 條
    之1 第1 項規定，裁定進行簡式審判程序；復依刑事訴訟法
    第273 條之2 、同法第159 條第2 項之規定，簡式審判程序
    不適用傳聞法則有關限制證據能力之相關規定，合先敘明。
貳、實體部分：
一、前揭事實，業據被告江新乾於本院行準備程序、審理時均坦
    承不諱（見本院卷第31頁、第36頁反面），並經證人即告訴
    人呂佳容於警詢、偵訊時證述明確（見偵卷第7 頁至第10頁
    、第55頁至第57頁），復有桃園縣政府警察局中壢分局道路
    交通事故現場圖、道路交通事故調查報告表（一）、（二）
    各1 份（見偵卷第11頁至第14頁）、衛生署桃園醫院診斷證
    明書2 份（見偵卷第15頁、第16頁）、告訴人呂佳容受傷及
    衣褲物品破損照片16張（見偵卷第17頁至第24頁）、桃園縣
    政府警察局中壢分局道路交通事故照片黏貼紀錄表1 份（見
    偵卷第25頁至第30頁）、現場及監視錄影畫面翻拍照片31張
    （見偵卷第31頁至第45頁）、桃園縣政府警察局道路交通事
    故當事人登記聯單1 紙（見偵卷第46頁）、臺灣省桃園縣區
    車輛行車事故鑑定委員會桃縣鑑0000000 案鑑定意見書1 份
    （見本院卷第21頁至第24頁）等件附卷可稽。
二、按行車速度，依速限標誌或標線之規定，無速限標誌或標線
    者，於行經無號誌之交岔路口，應減速慢行，作隨時停車之
    準備；汽車行駛時，駕駛人應注意車前狀況及兩車併行之間
    隔，並隨時採取必要之安全措施；以及汽車行駛時，夜間應
    開亮頭燈，道路交通安全規則第93條第1 項第2 款、94條第
    3 項、第109 條第1 款均定有明文。基此，被告在事實欄所
    載時、地行駛時，應注意於夜間駕駛汽車應開亮頭燈、應注
    意前面路況變遷，應減速慢行，作隨時停車之準備，以及應
    注意車前狀況，隨時採取必要之安全措施。再查當時天候晴
    、夜間有照明、路面鋪裝柏油、路面乾燥、無缺陷、無障礙
    物、視距良好，並無不能注意之情事，有上開道路交通事故
    調查報告表（一）可憑（見偵卷第12頁），則被告江新乾駕
    駛汽車行經該路段時，有應注意、能注意而不注意之過失甚
    明。證人即告訴人呂佳容所受之前開傷害既係因本件交通事
    故所致，被告之過失行為與告訴人之上開傷害間，自具有相
    當因果關係。本件事證明確，被告犯行洵堪認定，應予依法
    論科。
三、核被告江新乾所為，係犯刑法第284 條第1 項前段之過失傷
    害罪。其肇事後於警方到場處理時，承認其為肇事者，此有
    桃園縣政府警察局道路交通事故肇事人自首情形紀錄表1 份
    在卷足憑（見本院卷第9 頁），係對於未發覺之犯罪，表示
    願接受裁判之意，依刑法第62條前段自首之規定，減輕其刑
    。爰審酌被告駕駛汽車未遵守上開道路交通安全規則而肇事
    ，危害證人即告訴人呂佳容之身體，固有過失，然被告終能
    於本院審理時坦承犯行，並當庭向證人即告訴人呂佳容表示
    歉意（見本院卷第31頁），頗有悔悟之意，又本件證人即告
    訴人呂佳容就本件車禍亦有違反道路交通安全規則第102 條
    第1 項第2 款規定：汽車行駛至交岔路口，行至無號誌之交
    岔路口，車道數相同時，轉彎車應暫停讓直行車先行之部分
    過失責任（見本院卷第21頁至第24頁，前述車輛行車事故鑑
    定委員會鑑定意見書所載），雖被告尚未與證人即告訴人達
    成和解，然係因雙方認知差距過大所致，非被告無賠償及和
    解之誠意，再參酌被告之生活狀況、智識程度、告訴人所受
    之傷勢等一切情狀，認公訴人對被告本件犯行具體求刑拘役
    40日為適當，爰量處如主文所示之刑，並諭知易科罰金之折
    算標準。
據上論斷，應依刑事訴訟法第273 條之1 第1 項、第299 條第1
項前段、第284 條之1 ，刑法第284 條第1 項前段、第62條前段
、第41條第1 項前段，刑法施行法第1 條之1 第1 項、第2 項前
段，判決如主文。
本案經檢察官王齡梓到庭執行職務。
中    華    民    國    100    年    9     月    5    日
                 刑事第五庭   法  官  張詠惠
以上正本證明與原本無異。
如不服本判決應於收受判決後10日內向本院提出上訴書狀，並應
敘述具體理由。其未敘述上訴理由者，應於上訴期間屆滿後20日
內向本院補提理由書( 均須按他造當事人之人數附繕本) 「切勿
逕送上級法院」。
                              書記官  陳亭竹
中    華    民    國   100    年    9     月    6     日
附錄本案論罪科刑法條全文：
中華民國刑法第284條
因過失傷害人者，處6 月以下有期徒刑、拘役或5 百元以下罰金
，致重傷者，處1 年以下有期徒刑、拘役或5 百元以下罰金。
從事業務之人，因業務上之過失傷害人者，處1 年以下有期徒刑
、拘役或1 千元以下罰金，致重傷者，處3 年以下有期徒刑、拘
役或2 千元以下罰金。